【裁判字號】    90,上訴,262
【裁判日期】    900503
【裁判案由】    公共危險
【裁判全文】
臺灣高等法院臺南分院刑事判決           九十年度上訴字第二六二號         Ｃ
      上  訴  人
      即  被  告  乙  ○  ○
      選任辯護人  高  原  茂
      上  訴  人
      即  被  告  丙  ○  ○
右上訴人因公共危險案件，不服臺灣嘉義地方法院八十九年度訴字第三九八號中華民
國九十年一月十一日第一審判決（起訴案號：臺灣嘉義地方法院檢察署八十九年度偵
字第四一五三號），提起上訴，本院判決如左：
      主      文
上訴駁回。
      事      實
一、丙○○素行不良，有妨害自由、賭博、毀損、傷害、妨害公務等前科，最後一次
    於民國（下同）八十七年間犯偽造文書罪，經臺灣嘉義地方法院判處有期徒刑四
    月，於八十七年十二月十八日易科罰金執行完畢。
二、乙○○、丙○○均為計程車司機，於八十九年六月九日十六時五十分許，因不滿
    國軍大林中坑精南營區雇用大客車載運營區內放假之士兵，影響計程車之生意，
    竟與其他姓名年籍不詳之計程車司機多人，基於共同犯意之聯絡，分別駕駛計程
    車，聚集停放上開營區大門前供公眾通行之道路區域，乙○○、丙○○二人並分
    別駕駛Ｐ二—二六○號、ＰＣ—一一八號計程車，橫向停放在上開營區大門前供
    公眾通行之道路快車道上，占據雙向車道，壅塞道路，使車輛均無法通行，致生
    往來之危險，並以此強暴之方法截堵該營區所雇用，由丁○○駕駛，前來載運士
    兵之ＦＷ—四○五號大客車，逼使丁○○不得不停車於道路上，妨害丁○○行車
    之合法權利，直至同日十七時四十分許，警方到場處理，乙○○、丙○○始將計
    程車駛離。
三、案經嘉義縣警察局民雄分局報請臺灣嘉義地方法院檢察署檢察官偵查起訴。
      理      由
一、訊據上訴人即被告乙○○固不否認於上揭時、地，將計程車橫向停放在車道上，
    惟矢口否認有故意壅塞道路、妨害通行之犯行，辯稱：伊等因比較晚到，沒有地
    方停車，因此臨時停在道路中間，並急於去拉客人，並無犯罪之故意云云。被告
    丙○○經合法傳喚，無正當理由不到庭，惟據其在原審審理時亦為相同之辯解。
二、惟查被告二人係因不滿營區雇用大客車前去載運士兵，認影響計程車生意，始故
    意將車輛橫停在雙向車道上，截堵大客車，並在該處叫罵等情，業據該營區營輔
    導長甲○○、大客車司機丁○○於警訊中供述甚詳。並有警方所繪現場圖及現場
    所拍照片九禎附卷可證（詳警卷第五頁至第十四頁），依上開現場之照片顯示，
    被告二人計程車均仍橫停在雙向車道上，與其他計程車共同形成車牆，大客車被
    逼停車於車道上，無法進入營區，營區內車輛亦無法出外，亦無何放假士兵出現
    ，至被告辯稱沒地方停車云云，徵諸現場蒐證照片、錄影帶、現場圖，營區周邊
    仍有多處空間可供停車，且若被告果係晚到，衡諸論理法則，惟有停車於其他車
    陣後方，始為合理，焉有晚到之車反能停放車陣中間之道路上。且若被告果係前
    去拉客人，將車停放於路邊，亦無礙渠等招攬客人，是被告空言辯稱臨時停車云
    云，與卷附照片及錄影帶中所示情形顯不相符，顯係卸責之詞，不足採信。本件
    事證已臻明確，被告二人犯行均堪認定。至辯護意旨所辯本案現場計程車甚多，
    僅追訴被告二人顯非合理云云，然查，依現場照片及現場圖，被告二人之計程車
    橫向佔據道路，其餘車輛在旁形成車陣，依其情節，本以被告二人影響公共往來
    危險最甚，至其他在場計程車駕駛人另涉刑事責任部分，應由舉發及追訴機關另
    為斟酌，均不影響被告二人之刑責，附此敘明。
三、查被告乙○○、丙○○故意以計程車壅塞陸路，致生車輛往來之危險，並以此強
    暴之方法妨害大客車正當權利之行駛，核其所為，係犯刑法第一百八十五條第一
    項公共危險罪及同法第三百零四條強制罪。且按意思之聯絡並不限於事前有所謀
    議，即僅於行為當時有共同犯意之聯絡者，亦屬之，且其表示之方法，亦不以明
    示通謀為必要，即相互間有默示之合致，亦無不可。又共同正犯之意思聯絡，原
    不以數人間直接發生者為限，即有間接之聯絡者，亦包括在內，最高法院七十三
    年台上字第二三六四號、七十七年台上字第二一三五號著有判例可資參照。被告
    二人及其他在場圍堵之計程車駕駛人間，就前開犯罪行為，有犯意之聯絡及行為
    之分擔，均為共同正犯。被告二人一圍堵行為同時觸犯上開二罪名，為想像競合
    犯，應依刑法第五十五條之規定從一重處斷。被告丙○○素行不良，有多次前科
    ，最後一次於八十七年間犯偽造文書罪，經臺灣嘉義地方法院判處有期徒刑四月
    ，於八十七年十二月十八日易科罰金執行完畢，有台灣高等法院被告全國前案紀
    錄表及台灣嘉義地方法院檢察署刑案資料查註紀錄表各一件附卷可參，其於有期
    徒刑之執行完畢後，五年以內再犯本件有期徒刑以上之罪，為累犯，應依刑法第
    四十七條之規定，加重其刑。
四、原審審理結果，認被告罪證明確，適用刑法第一百八十五條第一項、第三百零四
    條第一項、第二十八條、第五十五條、第四十七條，罰金罰鍰提高標準條例第一
    條前段，並分別審酌被告二人之品行、智識程度、其犯罪之動機僅因營區雇用大
    客車載運士兵影響其計程車生意，竟即以聚眾圍堵之手段抗爭，妨害公眾往來之
    權利並影響陸路往來之安全及犯罪後仍圖飾詞卸責，尚無悔意之態度等諸般情狀
    ，分別量處乙○○有期徒刑柒月，丙○○有期徒刑捌月。認事用法俱無不合，量
    刑亦稱妥適，被告等上訴意旨否認犯罪，空言指摘原判決不當，並無可取，為無
    理由，應予駁回。
五、被告丙○○經合法傳喚，無正當理由不到庭，不待其陳述逕行判決。
據上論斷，應依刑事訴訟法第三百六十八條、第三百七十一條判決如主文。
本案經檢察官吳忠賢到庭執行職務。
中    華    民    國      九十      年      五      月      三          日
                                  臺灣高等法院臺南分院刑事第六庭
                                      審判長法官  楊    明    章
                                            法官  徐    宏    志
                                            法官  戴    勝    利
右正本證明與原本無異。
如不服本判決，應於判決送達後十日內向本院提出上訴狀，其未敘述理由者並應於提
出上訴狀後十日內向本院補提理由書（應附繕本)。
                                      法院書記官  吳    銘    添
中    華    民    國      九十      年      五      月      七          日
附錄法條：
刑法第一百八十五條：損壞或壅塞陸路、水路、橋樑或其他公眾往來之設備或以他法
                    致生往來危險者，處五年以下有期徒刑，拘役或五百元以下罰
                    金。因而致人於死者，處無期徒刑或七年以上有期徒刑；致重
                    傷者，處三年以上、十年以下有期徒刑。
                    第一項之未遂犯罰之。
刑法第三百零四條：以強暴、脅迫使人行無義務之事或妨害人行使權利者，處三年以
                  下有期徒刑、拘役或三百元以下罰金。
                  前項之未遂犯罰之。


司法院資訊處製作；財團法人民間司法改革基金會備份。
